臺灣花蓮地方法院刑事判決　　　　　　　　　　　　　九十三年度訴字第二四七號
　　公　訴　人　臺灣花蓮地方法院檢察署檢察官
　　被　　　告　甲○○
　　選任辯護人　李文平律師
右列被告因違反槍砲彈藥刀械管制條例案件，經檢察官提起公訴（九十三年度核退偵
字第三四二號），本院判決如左：
    主  文
甲○○未經許可，寄藏可發射子彈具有殺傷力之改造手槍，累犯，處有期徒刑壹年參
月，併科罰金新台幣參萬元，罰金如易服勞役，以新台幣玖佰元即銀元參佰元折算壹
日。扣案之仿ＢＥＲＥＴＴＡ廠Ｍ九型改造半自動玩具手槍（含彈匣壹個，槍支管制
編號00000000000號）壹支沒收；又未經許可，持有子彈，累犯，處有期
徒刑參月，併科罰金新臺幣玖仟元，罰金如易服勞役，以新臺幣玖佰元即銀元參佰元
折算壹日；扣案之具殺傷力之子彈參顆沒收。應執行有期徒刑壹年伍月，併科罰金新
臺幣參萬陸仟元，罰金如易服勞役，以新臺幣玖佰元即銀元參佰元折算壹日，扣案之
仿ＢＥＲＥＴＴＡ廠Ｍ九改造半自動玩具手槍（含彈匣壹個，槍支管制編號0000
0000000號）壹支及具殺傷力之子彈參顆均沒收。
    事  實
一、甲○○曾因於民國八十八年間因違反毒品危害防制條例案件，經法院判處施用第
    一級毒品有期徒刑七月、施用第二級毒品有期徒刑四月，應執行有期徒刑十月確
    定，復再於八十九年間犯贓物罪，經法院判處有期徒刑五月確定，另再於八十九
    年間再犯違反毒品危害防制條例案件，經法院判處施用第一級毒品有期徒刑一年
    、施用第二級毒品有期徒刑八月，應執行有期徒刑一年八月確定，於九十年一月
    三日入監執行，並於九十二年二月七日假釋出獄，於九十二年九月二十日縮短期
    刑執行完畢，猶不知悔改，明知未經主管機關許可，於八十九年三月十七日，在
    台北縣蘆洲市不詳地點，收受姓名年籍不詳綽號「老兄」（台語）之成年友人所
    寄放之可發射子彈，具有殺傷力之仿BERETTA廠M九型半自動改造手槍一支（槍支
    管制編號0000000000號），而先後寄藏在花蓮縣花蓮市○○○街二四
    三號（起訴書誤載為花蓮縣瑞花蓮市，應予更正）及裕民路六十五號住處。嗣復
    另基於非法持有具殺傷力子彈之犯意，於九十二年十一月間某日，自綽號「小胖
    」之不詳姓名年籍之成年男子，在上開裕民路六十五號住處，獲贈取得具有殺傷
    力之改造子彈五顆（其中二顆經送驗試射後，現已不具殺傷力）。嗣於九十三年
    一月七日下午十四時許，為警持本院法官所簽發之搜索票在上開裕民路住處查獲
    ，並扣得上開改造手槍一支及子彈五顆。
二、案經花蓮縣警察局鳳林分局報告台灣花蓮地方法院檢察署檢察官偵查起訴。
    理  由
一、右揭事實，業據被告甲○○本院於審理時供承不諱，並有扣案之上開改造手槍一
    支及子彈五顆在卷可稽，又查，被告遭警方查扣之改造手槍一支及子彈五顆他外
    ，連同其他同時查扣之子彈及改造手槍子彈及底火，依照性能檢驗法、試射法鑑
    驗結果如下：「
    一、送鑑改造手槍一支（槍支管制編號0000000000），認係由仿BERETTA廠M九型
        半自動手槍製造之玩具手槍換裝土造金屬槍械、槍管而成之改造手槍，機械
        性能良好，可擊發適用之子彈，認具殺傷力。
    二、送鑑改造手槍子彈六顆，鑑驗情形如下：
    （一）五顆：認分別係由玩具金屬彈殼加裝直徑7.5MM～7.8MM之土造金屬彈頭改
          造而成之改造子彈，經採樣二顆試射，均可擊發，認均具殺傷力。
    （二）一顆：認係具直徑約8.0MM 金屬彈頭之土造子彈，經實際試射，雖可擊發
          ，惟其發射動能甚微，依現狀，認不具殺傷力。
    （三）送鑑改造手槍子彈半成品（銀色）四十二顆，其中四十顆，認均係由玩具
          金屬彈殼加裝底火帽而成，惟不具火藥及彈頭，不具子彈完整結構，認不
          均具殺傷力；其中二顆，認均係玩具金屬空彈殼。
    （四）送鑑改造手槍子彈半成品（金色）三十六顆，其中二十九顆，認均係由玩
          具金屬彈殼加裝底火帽而成，惟不具火藥及彈頭，不具子彈完整結構，認
          不均具殺傷力；其中七顆，認均係玩具金屬空彈殼。
    （五）送鑑底火一盒，認均係可供玩具槍使用之底火帽。」等情，有內政部警政
      署刑事警察局九十三年二月二十四日刑鑑字第０九三００一一六五七號函一份
      在卷可參。此外，並有照片十一幀在卷可佐，本件事證明確，被告犯行堪予認
      定。
二、核被告所為，係犯槍砲彈藥刀械管制條例第十一條第四項之未經許可寄藏可發射
    子彈具有殺傷力之槍支罪、同條例第十二條第四項之未經許可持有子彈罪。又按
    寄藏與持有，均係將物置於自己實力支配之下，僅寄藏必先有他人之持有行為，
  而後始為之受寄代藏，故寄藏之受人委託代為保管，其保管之本身，亦屬持有，
    此之持有係受寄之當然結果，法律上不另就持有予以論罪（最高法院八十八年第
    八次刑事庭會議決議參照）。被告於本院審理時供稱：持有手槍是老兄要伊幫忙
    保管等語（見九十四一月十日審理筆錄），是公訴人認被告就此係犯槍砲彈藥刀
    械管制條例第十一條第四項之未經許可持有槍彈罪嫌，容有未洽，應予更正。次
    按刑法上之牽連犯，係指行為者意念中祇欲犯某罪，而其實施犯罪的方法，或其
    實施犯罪之結果，觸犯行為人的目的行為以外之其他罪外者而言。牽連犯的數行
    為間，有無方法或結果行為與目的行為之牽連關係存在，並應參酌行為時客觀的
    事實以為決定，亦即在客觀上認其方法或結果行為，與犯罪之目的行為，有不可
    分離之直接密切關係，始克成立，此有最高法院九十三年度台上字第三四七二號
    判決可參，查本件被告收受持有上開子彈雖係為填補其雖持有手槍但無子彈的缺
    憾，但該持有子彈非與寄藏手槍的目的行為，具有密不可分的關係，因而殊難認
    二者具有牽連犯之關係，反應認被告所犯上開二罪，犯意各別，應分論併罰。被
    告未經許可寄藏槍支及持有子彈，乃屬行為繼續而非狀態繼續，即一經非法寄藏
    及持有，所犯之罪雖告成立，但其完結，須繼續至持有行為終了時為止，是所犯
    之罪，有無累犯適用，應以前案受有期徒刑執行完畢後五年以內，持有行為是否
    在繼續中決之。本件被告先於八十九年三月十七日，未經許可持有並藏寄槍支，
    再於九十二年間，未經許可持有子彈，二者之持有行為至九十三年一月七日為警
    查獲扣案止，而其所犯之毒品、贓物等罪於九十二年九月二十日執行完畢後，此
    有台灣高等法院被告全國前案紀錄表一份在卷可參，是其寄藏及持有槍彈二行為
    仍在繼續中，此二罪自均有累犯之適用，均應依法加重其刑。雖查，被告於警詢
    及偵查第一次初供時供稱：上開槍彈係為林耕國於九十二年十月二日所寄放之物
    （見警卷第十七頁、偵查卷第二十七頁），嗣又於九十三年九月二十一日偵訊時
    改稱：子彈及半成品係葉慶祥的，槍不是林耕國的云云，然林耕國經檢察官傳訊
    未到，無法佐證被告所言是否實在，且被告事後又再改稱為老兄者所託交之物，
    而被告所指之「葉慶祥」，亦經檢察官傳訊到庭後否認其為被告所指綽號「小胖
    」之人，且亦未提供子彈予被告（見偵查卷第四十七頁），被告於本院中也否認
    該名葉慶祥，即為其所指之人，自難認被告有供出槍彈來源而破獲得能邀獲寬減
    刑責之適用，併予敘明。爰審酌被告犯罪之動機、手段、寄藏槍支、子彈之數量
    ，及犯後之態度等一切情狀，量處如主文所示之刑，並就罰金部分，諭知易服勞
    役之折算標準，並就有期徒刑及併科罰金部分，均定其應執行之刑。扣案之上開
    改造手槍一支及改造子彈三顆（其餘二顆改造子彈，業經試射，已不具殺傷力，
    而非違禁物），為違禁物，應依刑法第三十八條第一項第一款沒收之。另扣案之
    直徑約8.0MM 金屬彈頭之土造子彈一顆（業經試射）、改造手槍子彈半成品（銀
    色）四十二顆、改造手槍子彈半成品（金色）三十六顆及底火一盒，業如前述鑑
    定報告，均未具有殺傷力或為玩具金屬空彈殼或為玩具槍使用之底火，均非屬違
    禁物，爰不另行為沒收之諭知，併予敘明。
據上論斷，應依刑事訴訟法第二百九十九條第一項前段，槍砲彈藥刀械管制條例第十
一條第四項、第十二條第四項，刑法第十一條前段、第四十七條、第五十一條第五款
、第七款、第四十二條第二項、第三十八條第一項第一款，罰金罰鍰提高標準條例第
二條，現行法規所定貨幣單位折算新臺幣條例第二條之規定，判決如主文。
本案經檢察官乙○○到庭執行職務。
中      華      民      國    九十四    年      一      月    二十四    日
                              臺灣花蓮地方法院刑事第一庭
                                  法    官    李  豫  雙
右正本證明與原本無異。
如對本判決不服，應於送達後十日內，向本院提出上訴狀。（應抄附繕本）
                                  法院書記官
中      華      民      國    九十四    年      一      月    二十五    日
附錄本判決論罪之法律條文：
槍砲彈藥刀械管制條例第十一條第四項：
未經許可，持有、寄藏或意圖販賣而陳列第一項所列槍砲者，處一年以上七年以下有
期徒刑，併科新臺幣七百萬元以下罰金。
槍砲彈藥刀械管制條例第十二條第四項：
未經許可，持有、寄藏或意圖販賣而陳列子彈者，處五年以下有期徒刑，併科新台幣
三百萬元以下罰金。
